臺灣士林地方法院刑事判決
111年度金訴字第565號
公  訴  人  臺灣士林地方檢察署檢察官
被      告  王曼廷


選任辯護人  崔進武律師
            陳玉心律師
上列被告因違反洗錢防制法等案件，經檢察官提起公訴（111年
度偵字第4651號），本院判決如下：
    主  文
王曼廷幫助犯洗錢防制法第十四條第一項之洗錢罪，處有期徒刑
參月，併科罰金新臺幣貳萬元，罰金如易服勞役，以新臺幣壹仟
元折算壹日。
　　犯 罪 事 實
一、王曼廷知悉金融機構帳戶係個人理財重要工具，一般人取得
    他人帳戶提款卡（含密碼）使用，常與財產犯罪有密切關係
    ，已預見可能是詐欺集團為遂行詐欺取財犯罪對外蒐集金融
    帳戶，提領後即產生遮斷資金流動軌跡以逃避國家之追訴、
    處罰，對於提供帳戶資料予他人使用，雖無引發他人萌生犯
    罪之確信，仍以縱若取得帳戶之人利用其交付之帳戶資料詐
    欺取財，掩飾、隱匿特定犯罪所得而洗錢，亦不違背其本意
    之不確定幫助故意，於民國110年6月19日某時，在不詳地點
    ，將其所申設之國泰世華銀行帳號000000000000號帳戶（下
    稱國泰帳戶）之提款卡及密碼交付予顏聖賢（顏聖賢所涉詐
    欺等罪嫌，另由臺灣士林地方檢察署檢察官簽分偵辦）使用
    ，顏聖賢則又將之交予真實姓名年籍不詳之成年人士，嗣該
    不詳人士及所屬詐騙集團（下稱本案詐騙集團）成員取得上
    開帳戶提款卡及密碼後，即意圖為自己不法之所有，基於詐
    欺取財及洗錢之犯意，分別於附表所示之時間、向附表「詐
    騙對象」欄所示之許榕芷等人施以如附表「詐騙時間及方式
    」欄所示之詐術，致附表所示之許榕芷等人陷於錯誤，而依
    指示將款項匯入附表「匯入之第一層人頭帳戶」欄所示之帳
    戶內，隨後再由本案詐騙集團成員將款項轉匯至附表「第二
    層轉匯時間、金額及帳戶」欄所示王曼廷提供之國泰帳戶內
    ，並遭本案詐騙集團成員提領上開款項，致受理報案及偵辦
    之檢警，無從追查係何人實際控管該等帳戶及取得存入、匯
    入款項，而以此方式掩飾上開詐欺犯罪所得款項之本質及實
    際去向。嗣因附表「詐騙對象」欄所示之許榕芷等人發覺受
    騙，報警處理，而為警循線查獲上情。
二、案經許榕芷訴由臺東縣警察局臺東分局報告臺灣士林地方檢
    察署檢察官偵查起訴。
    理  由
壹、程序部分
一、本院審理範圍：
（一）按刑事訴訟法第260條所稱之「同一案件」，係指同一訴
      訟客體，即被告與犯罪事實俱相同者而言，即指事實上之
      同一案件，不包括刑法修正前連續犯、牽連犯或想像競合
      犯之裁判上一罪，及接續犯、集合犯之實質上一罪之案件
      ，蓋檢察官之不起訴或緩起訴處分，並無審判不可分原則
      之適用，裁判上或實質上一罪案件之一部分經以行為不罰
      或犯罪嫌疑不足為不起訴，或經為緩起訴者，即與其他部
      分不生一部與全部關係，其他部分經偵查結果，如認為應
      提起公訴者，自得提起公訴，不受刑事訴訟法第260條規
      定之限制；又同法第267條有關檢察官就犯罪事實之一部
      起訴者，其效力及於全部之規定，為學說所稱之起訴（或
      公訴）不可分原則，而實質上或裁判上一罪，在訴訟法上
      係一個訴訟客體，無從割裂，故其一部分犯罪事實，經檢
      察官不起訴或緩起訴處分確定後，檢察官再就其他犯罪事
      實提起公訴，經法院審理結果，認曾經不起訴或緩起訴處
      分部分與其他部分均屬有罪，且二罪間確具有實質上或裁
      判上一罪關係時，依上開起訴不可分原則，其起訴之效力
      自及於曾經檢察官不起訴或緩起訴處分確定部分，法院應
      就全部犯罪事實予以審判，而檢察官前所為之不起訴或緩
      起訴處分應認具有無效之原因，不生效力，無確定力之可
      言（最高法院99年度台上字第8069號、101年度台上字第2
      449號判決意旨參照，就不起訴處分及緩起訴處分應為相
      同解釋）。
（二）關於被告王曼廷提供上開國泰帳戶之提款卡及密碼予本案
      詐騙集團使用後，本案詐騙集團以附表所示方式詐騙附表
      編號2所示告訴人張軒甄，致告訴人張軒甄陷於錯誤，匯
      款至附表「匯入之第一層人頭帳戶」欄編號2所示之帳戶
      內，隨後再由本案詐騙集團成員將前開款項轉匯至附表「
      第二層轉匯時間、金額及帳戶」欄所示被告提供之國泰帳
      戶內，並遭本案詐騙集團成員提領上開款項乙節，因認被
      告涉犯幫助詐欺取財及洗錢之犯行部分，固經臺灣士林地
      方檢察署檢察官以110年度偵字第22939號為緩起訴處分確
      定在案（下稱前案），惟前案之犯罪事實與本案起訴書所
      載被告涉犯幫助詐欺取財及洗錢部分均屬有罪，且具有想
      像競合犯之裁判上一罪關係（詳後述），揆諸前揭說明，
      前案緩起訴處分應屬無效而不生實質確定力，故前案犯罪
      事實仍為起訴效力所及而應由法院併予審理，且此部分業
      經公訴檢察官以補充理由書補充相關罪名，有臺灣士林地
      方檢察署檢察官111年度蒞字第12539號補充理由書1份在
      卷可參（見本院111年度金訴字第565號卷【下稱本院卷】
      第135至136頁），又本院審理時公訴檢察官陳明援引起訴
      書及補充理由書之內容，而本院亦有對被告踐行相關罪名
      之告知義務（見本院卷第141至142頁）。是本院就被告前
      案涉犯幫助詐欺取財及洗錢部分併予審理，顯無違反一事
      不再理原則之問題。　　
二、證據能力部分：
    本判決引用被告以外之人於審判外之陳述，雖屬傳聞證據，
    然檢察官、被告及其辯護人於本院準備程序時均表示無意見
    、同意作為證據（見本院卷第51至55頁），本院審酌上開證
    據資料作成時之情況，尚無違法不當及證明力明顯過低之瑕
    疵，認為以之作為證據應屬適當，揆諸刑事訴訟法第159條
    之5第1項規定，均有證據能力。又本判決其他引用資以認定
    事實所憑之非供述證據，並無證據證明係公務員違背法定程
    序所取得，依刑事訴訟法第158條之4反面解釋，亦有證據能
    力。
貳、實體部分：
一、本案認定犯罪事實所憑之證據及理由：
　　訊據被告王曼廷固坦承有將國泰帳戶之提款卡及密碼交付予
    顏聖賢使用等事實，惟矢口否認有何幫助詐欺及幫助洗錢之
    犯行，並辯稱：當時顏聖賢說要下運彩，需要帳戶匯款，但
    他的匯款上限到了，所以跟我借帳戶，並答應1天可以給我
    新臺幣（下同）5千元。我借出帳戶後就聯絡不到他，且我
    朋友跟我說借提款卡這件事很奇怪，我才去把帳戶掛失云云
    。辯護人則為被告辯稱：被告與顏聖賢相識，基於信任顏聖
    賢刊登經營運彩之廣告屬實，進而相信顏聖賢經營運彩需要
    壓注，才提供給顏聖賢使用，但被告並不清楚顏聖賢會將國
    泰帳戶提款卡及密碼交付予他人作為人頭帳戶，況被告交付
    帳戶資料時尚未取得對價，卻仍予顏聖賢使用，且當時亦無
    被害所得，足見被告確無幫助他人犯罪之直接或間接故意。
    再者，被告交付國泰帳戶提款卡及密碼後，察覺有異時，即
    主動掛失帳戶，且同時聯絡顏聖賢以釐清真相，在在可見被
    告對於交付國泰帳戶提款卡及密碼會遭作為隱匿詐欺所得乙
    節無預見，且無容任幫助詐欺或洗錢主觀犯意，是請給予被
    告無罪諭知云云。經查：
（一）被告於前揭時、地將其申辦之國泰帳戶提款卡及密碼交付
      予顏聖賢使用。嗣顏聖賢將之轉交予本案詐騙集團成員後
      ，本案詐騙集團成員即意圖為自己不法之所有，基於詐欺
      取財及洗錢之犯意，對附表「詐騙對象」欄各編號所示之
      人施用詐術，使渠等分別陷於錯誤，而依指示將款項匯入
      附表「匯入之第一層人頭帳戶」欄所示之帳戶內，隨後再
      由本案詐騙集團成員將款項轉匯至附表「第二層轉匯時間
      、金額及帳戶」欄所示被告提供之國泰帳戶內，並遭本案
      詐騙集團成員提領上開款項等事實，業據被告於本院準備
      程序時供承不諱（見本院卷第50頁），核與證人即告訴人
      許榕芷、張軒甄於警詢時之證述、證人顏聖賢於偵查時證
      述之內容均大致相符（見臺灣士林地方檢察署111年度偵
      字第4651號卷【下稱偵4651卷】第11至16、184至186頁；
      110年度偵字第22939號卷【下稱偵22939卷】第21至22頁
      ），並有如附表「證據資料及出處」欄編號1至2所載證據
      在卷可考。從而，被告交付予顏聖賢之國泰帳戶，確已遭
      本案詐騙集團成員使用作為收取如附表「詐騙對象」欄編
      號1至2所示之人受騙後匯入款項，及隨後遭提領而掩飾、
      隱匿上開款項來源及去向之人頭帳戶甚明。
（二）按刑法上之故意，可分為確定故意（直接故意）與不確定
      故意（間接故意或未必故意），所謂不確定故意即指行為
      人對於構成犯罪之事實，預見其發生而其發生並不違反其
      本意（刑法第13條第2項參照）。又間接故意與有認識的
      過失區別，在於二者對構成犯罪事實，雖均預見其能發生
      ，但前者對其發生，並不違背其本意，後者則確信其不發
      生。再特定犯罪之正犯實行特定犯罪後，為掩飾、隱匿其
      犯罪所得財物之去向及所在，而令被害人將款項轉入其所
      持有、使用之他人金融帳戶，並由該特定犯罪正犯前往提
      領其犯罪所得款項得手，因已造成金流斷點，該當掩飾、
      隱匿之要件，該特定犯罪正犯自成立一般洗錢罪之正犯。
      如提供金融帳戶之行為人主觀上認識該帳戶可能作為對方
      收受、提領特定犯罪所得使用，對方提領後會產生遮斷金
      流以逃避國家追訴、處罰之效果，仍基於幫助之犯意，提
      供該帳戶之提款卡及密碼，以利洗錢之實行，應論以一般
      洗錢罪之幫助犯（最高法院108年度台上字第3101號判決
      意旨參照）；又幫助犯之成立，以行為人主觀上認識被幫
      助者，正欲從事犯罪或係正在從事犯罪，且該犯罪有既遂
      可能，而其行為足以幫助他人實現構成要件者，即具有幫
      助故意，並不以行為人確知被幫助者，係犯何罪名為必要
      。經查：
　　1.被告及其辯護人雖均辯稱：被告係信賴顏聖賢稱要經營運
      彩下注，才將國泰帳戶出租予顏聖賢使用，並不清楚顏聖
      賢會將之交予他人作為不法用途云云。然我國關於博奕事
      業均為政府獨占經營之事業，僅有政府委託經營之樂透、
      今彩539、刮刮樂、運彩為合法業者，而該等業者亦皆有
      配合之特定銀行處理相關金流，然觀諸顏聖賢與被告之LI
      NE對話紀錄1份（見偵4651卷第213頁）所示，顏聖賢表示
      係自己寫程式要押注弄歐洲盃足球賽之運彩，可見顏聖賢
      係經營非法之運彩賭博，而賭博行為乃我國刑法賭博罪章
      明定之犯罪行為，被告身為我國成年國民，且亦曾詢問顏
      聖賢是否安全等語（見偵4651卷第211頁），顯見被告對
      於私人經營運彩賭博乙節有所質疑合法性，是被告對於上
      情自難諉為不知。兼以自賭博營利者之角度觀之，有關彩
      金之收受，如透過他人帳戶進出，則金錢流失之風險大增
      ，且因賭博營利之行為，在我國向為法所明禁，若非為躲
      避查緝之故，賭博營利者實不必冒險使用他人帳戶進出自
      己之犯罪所得，此乃具有一般社會經驗之人所可輕易知悉
      。再者，倘若顏聖賢係經營合法之運彩，大可以其個人名
      義申請帳戶以供匯款使用，或是找尋至親或具有信賴基礎
      之親友提供帳戶使用，何須覓得毫無親誼關係，僅在工作
      上認識之被告提供帳戶，甚至還需額外提供租借帳戶1天5
      千元如此顯不相當之報酬予被告，且被告於本院審理時對
      於此情亦表示不合理等語（見本院卷第149頁），由上可
      知，本案係被告為賺取顯不合理之報酬，即任意將其申設
      之國泰帳戶提款卡及密碼交付予顏聖賢使用，其所為已與
      一般社會經驗法則相違，被告辯稱係因信賴顏聖賢而遭欺
      騙云云，並無可採。
　　2.金融機構之帳戶關乎存戶個人資料及財產權益甚大，而帳
      戶內款項之提領，僅須以帳戶之提款卡配合鍵入正確密碼
      使用即可，一旦脫離個人支配管領範圍，不僅可能使個人
      資料流出，讓個人資料、財物等遭受侵害損失，甚至可能
      淪為他人犯罪工具之用，非但損及個人名譽、信用，更有
      因此背負刑責及損害賠償之極大可能性，是一般人當應知
      曉帳戶、提款卡及密碼等個人文件、資料，絕不輕易揭露
      或交付予陌生人，或者非親非故之他人，以避免無法控制
      而遭他人利用犯罪或侵權之高度風險。再者，臺灣社會對
      於不肖人士及犯罪人員常利用人頭帳戶作為詐騙錢財等犯
      罪工具，藉此逃避檢警查緝之情事，近年來新聞媒體多所
      報導，政府亦大力宣導督促民眾注意，主管機關甚至限制
      金融卡轉帳之金額及次數，用以防制金融詐騙事件之層出
      不窮；因此，若交付金融帳戶之存摺、提款卡及密碼等予
      非親非故之他人，且未闡明確切之用途，則該他人將有可
      能不法使用該等帳戶資料，以避免身分曝光，而近來利用
      人頭帳戶詐欺取財之犯罪類型層出不窮，該等犯罪多數均
      係利用人頭帳戶作為資金出入，又一再經媒體廣為報導，
      此情幾乎已成為整體臺灣社會人盡皆知之犯罪手法。而被
      告於案發時為年逾25歲之成年人，具大學畢業之學歷，且
      有做過銀行及牙醫助理等工作，業據其於本院準備程序時
      供承在卷（見本院卷第51頁），堪認被告係有相當智識程
      度及基本生活經驗之人，對於上情應無不知之理。況被告
      與顏聖賢僅為工作上認識之朋友，彼此間難認有何深交或
      有親屬關係，難認有何信賴基礎，業如前述，且被告於本
      院準備程序時亦自承：我把帳戶借出後，他要怎麼使用我
      的帳戶，我無法控制，且我把帳戶借出後，就聯絡不到他
      等語（見本院卷第50頁），可見被告在交付國泰帳戶提款
      卡及密碼予對方後，並無有效控管國泰帳戶使用之方法，
      一旦遭作為不法用途使用，其亦無從防範，被告在無任何
      有效防範措施之情況下，僅為賺取金錢，即提供國泰帳戶
      資料供對方使用，對於國泰帳戶嗣後被作為不法目的使用
      ，甚至是遭詐欺集團利用以之作為詐欺犯罪受款、提領之
      用，並進而使詐欺犯詐欺被害人財產之結果發生等情，應
      有所預見，然僅因需錢孔急，涉險為之，且因國泰帳戶內
      僅有不到千元之餘額，有國泰帳戶交易明細1份在卷可參
      （見本院卷第71頁），亦不致蒙受金錢損失，乃對於所預
      見該帳戶淪為他人使用工具之可能性，不以為意，而將自
      己之帳戶資料交付予並非至親之顏聖賢任意使用，其心態
      所呈現之主觀惡意，自應解為有容任詐欺及洗錢犯罪因其
      助力而發生之意思，堪認被告確有幫助詐欺取財、洗錢之
      不確定故意甚明。另縱被告事後並未實際取得原先約定之
      報酬，亦無礙其本係為了獲取利益，而基於幫助詐欺取財
      、洗錢之不確定故意交付國泰帳戶提款卡及密碼之認定。
（三）辯護人雖為被告辯稱：被告交付國泰帳戶提款卡及密碼後
      ，察覺有異時，即主動掛失帳戶，且同時聯絡顏聖賢以釐
      清真相，可見被告對於交付國泰帳戶提款卡及密碼會遭作
      為隱匿詐欺所得乙節無預見，且無容任幫助詐欺或洗錢主
      觀犯意云云。惟查，被告係於110年6月19日某時將國泰帳
      戶提款卡及密碼交予顏聖賢，業如前述，卻遲至110年7月
      11日才將國泰帳戶提款卡辦理掛失，有金融卡資料查詢（
      單筆明細）1份附卷可考（見偵4651卷第221頁），可見被
      告並非交出國泰帳戶相關資料後，立即辦理掛失，而係待
      相關款項匯入及遭提領後才辦理掛失，此舉已屬有疑。況
      被告於本院審理時供稱：顏聖賢當時是要跟我借國泰帳戶
      使用1週，但過1週後我沒有跟顏聖賢要回提款卡，是因為
      聯絡不到顏聖賢，所以我沒有想那麼多要去辦掛失等語（
      見本院卷第149至150頁），基上，被告將其國泰帳戶資料
      交付予顏聖賢使用後，縱使已超出原本約定之使用期限，
      被告亦無有何積極取回或將提款卡掛失之舉措，益見被告
      對於其所有國泰帳戶之提款卡及密碼會遭他人如何使用乙
      節漠視且不在乎，即已充足幫助犯罪之構成要件。縱使被
      告於交付國泰帳戶資料之近20幾天後始向銀行辦理提款卡
      掛失，此亦僅係被告事後處理之舉措，並無礙被告於提供
      國泰帳戶資料之行為，業已實現幫助本案詐欺集團成員取
      得附表「詐騙對象」欄所示之許榕芷等人所匯款項之事實
      ，自難僅憑此即作為被告有利認定之依據。
（四）綜上所述，本案事證明確，被告及其辯護人上開所辯，均
      屬臨訟卸責之詞，不足採信，被告上開犯行洵堪認定，應
      予依法論科。　　　
二、論罪科刑：
（一）論罪：
　　1.按刑法上之幫助犯，係對於犯罪與正犯有共同之認識，而
      以幫助之意思，對於正犯資以助力，而未參與實施犯罪之
      行為者而言。如未參與實施犯罪構成要件之行為，而係出
      於幫助之意思提供助力，即屬幫助犯。查被告將其申設之
      國泰帳戶提款卡及密碼提供予顏聖賢及本案詐騙集團成員
      使用，而本案詐騙集團成員即藉此作為收受詐欺所得財物
      及洗錢之犯罪工具，過程中並無證據證明被告有直接參與
      詐欺取財及洗錢之構成要件行為，充其量僅足認定係詐欺
      取財及洗錢罪構成要件以外之幫助行為，尚無從遽認與實
      行詐欺取財及洗錢之本案詐欺集團成員間有犯意聯絡，而
      有參與或分擔詐欺取財及洗錢之犯行，是本案被告之行為
      ，應認僅止於幫助詐欺取財及幫助洗錢之犯意，而為詐欺
      取財罪及洗錢構成要件以外之行為。
    2.是核被告所為，係犯刑法第30條第1項前段、第339條第1
      項之幫助詐欺取財罪，及刑法第30條第1項前段、洗錢防
      制法第14條第1項之幫助洗錢罪。
　　3.被告係以一提供國泰帳戶提款卡及密碼之行為，幫助本案
      詐騙集團成員對附表「詐騙對象」欄所示之人實行詐欺及
      洗錢犯行，並同時觸犯上開數罪名，係以一行為同時觸犯
      幫助詐欺取財罪及幫助洗錢罪，為想像競合犯，應依刑法
      第55條前段之規定，從一重之幫助洗錢罪處斷。至被告提
      供國泰帳戶資料，幫助本案詐欺集團對附表編號2所示之
      告訴人張軒甄犯詐欺取財及洗錢犯行部分，雖未於起訴書
      之犯罪事實欄記載，惟與本案起訴書之犯罪事實所載之幫
      助正犯對附表編號1所示之告訴人許榕芷幫助犯詐欺取財
      及洗錢犯行部分，有想像競合犯之裁判上一罪關係，為起
      訴效力所及，本院自得併予審理。
（二）刑之減輕事由：
　　1.被告提供國泰帳戶提款卡及密碼之行為，固予正犯助力，
      但未參與犯罪行為之實行，屬幫助他人實行犯罪行為，為
      幫助犯，爰依刑法第30條第2項之規定，減輕其刑。
    2.至被告於本案始終否認洗錢犯行，是本案被告自無洗錢防
      制法第16條第2項減輕其刑規定之適用，附此敘明。
（三）科刑：
　　　爰以行為人之責任為基礎，並審酌被告雖未實際參與詐欺
      取財及洗錢犯行，然提供金融帳戶資料及密碼供他人非法
      使用，助長詐欺犯罪風氣，造成民眾受有金錢損失，增加
      國家查緝犯罪及被害人尋求救濟之困難，危害財產交易安
      全與社會經濟秩序，所為實屬不該，且其犯後始終否認犯
      行，且迄未與附表「詐騙對象」欄各編號所示之告訴人等
      達成和解，以賠償其等所受損失，犯後態度難認良好；惟
      審酌被告除本案外，前無刑事有罪科刑紀錄，有臺灣高等
      法院被告前案紀錄表1份在卷可參，素行尚可，兼衡被告
      犯罪之動機、目的、手段、所生危害等情節，暨其於本院
      審理時自承大學畢業之教育程度、目前無業、未婚、現與
      家人同住，無需扶養家人及小康之家庭生活與經濟狀況等
      一切情狀（見本院卷第151頁），量處如主文所示之刑，
      並就併科罰金刑部分，諭知易服勞役之折算標準。另所宣
      告之徒刑雖不得易科罰金，惟仍符合刑法第41條第3項之
      規定，得以提供社會勞動6小時折算有期徒刑1日而易服社
      會勞動，然被告得否易服社會勞動，屬執行事項，應於判
      決確定後，由被告向執行檢察官提出聲請，由執行檢察官
      裁量決定得否易服社會勞動，附此陳明。
三、沒收部分：
　　按犯罪所得，屬於犯罪行為人者，沒收之。但有特別規定者
    ，依其規定；前2項之沒收，於全部或一部不能沒收或不宜
    執行沒收時，追徵其價額，刑法第38條之1第1項前段、第3
    項固分別有明文；然因犯罪所得之物，以實際所得者為限，
    苟無所得或尚未取得者，自無從為沒收追繳之諭知。查被告
    雖將國泰帳戶之提款卡及密碼提供予本案詐騙集團成員使用
    ，但卷內並無證據證明被告獲有報酬或因此免除債務，自無
    從對被告之犯罪所得宣告沒收。另按犯洗錢防制法第14條之
    罪，其所移轉、變更、掩飾、隱匿、收受、取得、持有、使
    用之財物或財產上利益，沒收之，同法第18條第1項前段固
    定有明文，而其立法理由係為沒收洗錢行為標的之財物或財
    產上利益，惟該條文並未規定「不論屬於犯罪行為人與否」
    均沒收之，自仍以屬於犯罪行為人者為限，始應予以沒收。
    故附表「詐騙對象」欄編號1至2所示之人輾轉匯入被告所有
    國泰帳戶之款項，雖業經領出，惟並無證據證明該款項係由
    被告提領或提領後業經被告所收受，即不能依洗錢防制法第
    18條第1項前段規定沒收該等財物，附此敘明。　　
據上論斷，應依刑事訴訟法第299條第1項前段，洗錢防制法第14
條第1項，刑法第11條前段、第30條第1項前段、第2項、第339條
第1項、第55條前段、第42條第3項前段，刑法施行法第1條之1第
1項，判決如主文。
本案經檢察官陳韻中提起公訴，檢察官余秉甄到庭執行職務。
中　　華　　民　　國　　111 　年　　12　　月　　15　　日
    　　　　　　　刑事第八庭　審判長法　官　楊廼伶
　　　　　　　　　　　　　　　　　　法　官　林正忠
　　　　　　　　　　           　　 法  官  葛名翔
以上正本證明與原本無異。
如不服本判決應於收受送達後20日內向本院提出上訴書狀，並應
敘述具體理由。其未敘述上訴理由者，應於上訴期間屆滿後20 
日內向本院補提理由書（均須按他造當事人之人數附繕本）「切
勿逕送上級法院」。因疫情而遲誤不變期間，得向法院聲請回復
原狀。
　　　　                            書記官  曾韻蒔
中　　華　　民　　國　　111 　年　　12　　月　　15　　日
附錄本案論罪科刑法條：
中華民國刑法第339條
（普通詐欺罪）
意圖為自己或第三人不法之所有，以詐術使人將本人或第三人之
物交付者，處5年以下有期徒刑、拘役或科或併科50萬元以下罰
金。
以前項方法得財產上不法之利益或使第三人得之者，亦同。
前二項之未遂犯罰之。
洗錢防制法第14條
有第二條各款所列洗錢行為者，處7年以下有期徒刑，併科新臺
幣5百萬元以下罰金。
前項之未遂犯罰之。
前二項情形，不得科以超過其特定犯罪所定最重本刑之刑。
附表：
編號 詐騙對象 詐騙時間及方式 匯款時間及金額 （新臺幣） 匯入之第一層人頭帳戶 第二層轉匯時間、金額及帳戶 證據資料及出處 1 許榕芷（即臺灣士林地方檢察署111年度偵字第4651號起訴書所載） 本案詐騙集團成員於110年6月5日晚上10時55分許以通訊軟體LINE【下稱LINE】與許榕芷聯繫，佯稱：若依指示辦理遊戲儲值，即可獲利云云，致許榕芷陷於錯誤，於右列時間、匯款右列金額至右列人頭帳戶。 1.111年6月22日下午3時35分許，匯入10萬元 2.110年6月22日下午3點44分許，匯入8萬元 張裕興申辦永豐商業銀行帳號00000000000000號帳戶 於110年6月22日下午3時37分許、同日下午3時45分許，自左列帳戶分別轉匯32萬元、9萬元至被告申辦之國泰帳戶。 1.許榕芷之內政部警政署反詐騙諮詢專線紀錄表、彰化縣警察局彰化分局民族路派出所受理詐騙帳戶通報警示簡便格式表、受（處）理案件證明單各1份、金融機構聯防機制通報單2份（見偵4651卷第19至20、29、61至63、103頁） 2.許榕芷之網路轉帳交易成功通知擷圖2張（見偵4651卷第71頁） 3.許榕芷提供詐騙廣告、與本案詐騙集團成員LINE對話紀錄擷圖照片57張（見偵4651卷第73至101頁） 4.國泰世華商業銀行存匯作業管理部110年9月7日國世存匯作業字第1100143432號函檢附被告國泰帳戶客戶基本資料、交易明細、開戶影像及身分證正反面影本各1份（見偵4651卷第145至153頁） 5.永豐商業銀行作業處函覆張裕興所申辦帳號00000000000000號帳戶客戶基本資料、交易明細、網路銀行IP位置表各1份（見偵4651卷第105至123頁） 6.被告申辦之國泰帳戶110年6月22日遭提領之監視器畫面擷圖照片4張（見偵4651卷第160至161頁） 2 張軒甄（即臺灣士林地方檢察署110年度偵字第22939號緩起訴書及111年度蒞字第12539號補充理由書所載） 本案詐騙集團成員於110年6月21日某時許，透過LINE暱稱「鄧斌」與張軒甄聯繫，佯稱：可投資外匯平台「Millinium」，利用外匯投資賺取差價，惟需先匯款作為外匯平台投資資本云云，致張軒甄陷於錯誤，於右列時間、匯款右列金額至右列人頭帳戶。 110年6月30日中午12時28分許，匯入5,000元 張賢孝申辦華南商業銀行帳號000000000000號帳戶 110年6月30日中午12時30分許，自左列帳戶轉匯5,000元至被告申辦之國泰帳戶。 1.張軒甄之內政部警政署反詐騙諮詢專線紀錄表、臺北市政府警察局文山第一分局復興派出所受理詐騙帳戶通報警示簡便格式表、金融機構聯防機制通報單各1份（見偵22939卷第23至24、27、33頁） 2.張軒甄之臺外幣交易明細查詢擷圖1張（見偵22939卷第45頁） 3.國泰世華商業銀行存匯作業管理部110年9月7日國世存匯作業字第1100143432號函檢附被告國泰帳戶客戶基本資料、交易明細、開戶影像及身分證正反面影本各1份（見偵4651卷第145至153頁） 4.華南商業銀行股份有限公司110年9月9日營清字第1100028764號函檢附帳號000000000000號客戶資料、交易明細各1份（見偵22939卷第103至107頁）